最高法院刑事判決　　　　　　一○○年度台上字第五三五七號
上　訴　人　簡誠偉
選任辯護人　王淑琍律師
上列上訴人因違反毒品危害防制條例案件，不服台灣高等法院中
華民國一○○年七月十四日第二審判決（一○○年度上訴字第一
四五四號，起訴案號：台灣板橋地方法院檢察署九十九年度偵字
第二五三八五號、毒偵字第六二八○號），提起上訴，本院判決
如下：
    主  文
上訴駁回。
    理  由
一、販賣第一級毒品未遂部分：
按刑事訴訟法第三百七十七條規定，上訴於第三審法院，非以判
決違背法令為理由，不得為之。是提起第三審上訴，應以原判決
違背法令為理由，係屬法定要件。如果上訴理由書狀並未依據卷
內訴訟資料，具體指摘原判決不適用何種法則或如何適用不當，
或所指摘原判決違法情事，顯與法律規定得為第三審上訴理由之
違法情形，不相適合時，均應認其上訴為違背法律上之程式，予
以駁回。本件原判決撤銷第一審關於販賣第一級毒品未遂（共二
罪）部分之不當判決，改判論處上訴人簡誠偉販賣第一級毒品未
遂累犯（處有期徒刑）罪刑。已詳敘認定犯罪事實之依據及憑以
認定之理由。查證據之取捨及事實之認定，為事實審法院之職權
，茍其判斷無違經驗法則或論理法則，即不能任意指為違法。原
判決依憑證人陳仲信於警詢、偵查時之證言，上訴人於偵查、第
一審時，坦承通訊監察譯文係陳仲信要向伊買八分之一錢第一級
毒品海洛因之對話等語，卷附通訊監察譯文、行動電話通聯紀錄
，扣案行動電話等證據資料，參酌卷內其他證據調查之結果，綜
合判斷，以上訴人辯解並無證據證明上訴人確有營利之意圖，應
依據刑法第五十九條之規定酌量減輕其刑云云，並非可採。說明
上訴人確有如原判決事實欄所載之犯行，所為論斷與經驗法則及
論理法則俱無違背，亦無所指判決理由矛盾、不備或違背證據法
則之違法情形存在。而刑之量定，係事實審法院得依職權自由裁
量之事項，茍已以行為人之責任為基礎，並審酌刑法第五十七條
各款所列情狀而未逾越法定刑度，即不得遽指為違法。原判決已
說明量刑審酌之理由，要難指摘為不當。另上訴人於原審係主張
並無販賣毒品意圖，並未為因自己之意思中止犯行之辯解，則原
判決未就上訴人是否為中止犯論述，並不違法。上訴意旨未依據
卷證資料，具體指摘原判決如何違背法令，置原判決之論敘於不
顧，徒為事實上之爭辯，並對原審採證認事及其他自由裁量職權
行使，任意指摘，難謂已符合首揭法定上訴要件。其此部分上訴
違背法律上之程式，應予駁回。
二、施用第一級毒品部分：
查第三審上訴書狀，應敘述上訴之理由，其未敘述者，得於提起
上訴後十日內補提理由書於原審法院，已逾上述期間，而於第三
審法院未判決前仍未提出上訴理由書狀者，第三審法院應以判決
駁回之，刑事訴訟法第三百八十二條第一項、第三百九十五條後
段規定甚明。上訴人因施用第一級毒品案件，不服原審判決，於
民國一○○年八月五日提起上訴，並未敘述理由，迄今逾期已久
，於本院未判決前仍未提出，依上開規定，其上訴自非合法，應
予駁回。
據上論結，應依刑事訴訟法第三百九十五條，判決如主文。
中    華    民    國  一○○  年    九    月  二十九  日
                      最高法院刑事第十庭
                          審判長法官  陳  世  淙  
                                法官  陳  東  誥  
                                法官  何  菁  莪  
                                法官  施  俊  堯  
                                法官  洪  曉  能  
本件正本證明與原本無異
                                      書  記  官  
中    華    民    國  一○○  年    十    月    四    日
                                                      K